【裁判字號】    98,易,256
【裁判日期】    980626
【裁判案由】    竊盜
【裁判全文】
臺灣宜蘭地方法院刑事判決               98年度易字第256號
公  訴  人  臺灣宜蘭地方法院檢察署檢察官
被      告  乙○○
                    （現於臺灣宜蘭監獄執行中）
上列被告因竊盜案件，經檢察官提起公訴（97年度偵字第4466號
），本院判決如下：
    主  文
乙○○犯結夥竊盜未遂罪，累犯，處有期徒刑肆月，如易科罰金
，以新台幣壹仟元折算壹日；又犯竊盜罪，累犯，處拘役參拾日
，如易科罰金，以新台幣壹仟元折算壹日。
    犯 罪 事 實
一、乙○○前因施用第一級毒品、槍砲等案件，於接續執行有期
    徒刑後，於民國96年7月16日執行完畢。詎其不知悔悟，分
    別為以下之竊盜犯行：
（一）意圖為自己不法之所有，並基於竊盜之犯意，夥同陳利洲
      （已歿）及另一名姓名年籍不詳之成年男子，於97年4月
      25日14時10分許，在宜蘭縣員山鄉○○路652號甲○○住
      處，由乙○○在外把風，陳利洲及該姓名年籍不詳之男子
      則入內（侵入住宅部分未據告訴）著手翻找財物行竊，嗣
      因在田地工作之甲○○及時發現有異返家而未遂。
（二）意圖為自己不法之所有，並基於竊盜之犯意，於97年6月9
      日15時或16時許，在宜蘭縣礁溪鄉○○路大塭小段23之2
      號漁塭內，徒手竊取被害人丙○○所有之電線1批，得手
      後至宜蘭縣頭城鎮全勝環保回收行變賣現金新台幣八百餘
      元花用。
二、案經宜蘭縣政府警察局宜蘭分局、礁溪分局報請台灣宜蘭地
    方法院檢察署檢察官偵查起訴。
    理  由
一、按被告以外之人於審判外之言詞或書面陳述，除法律有規定
    者外，不得作為證據。又被告以外之人於審判外之陳述，雖
    不符合同法第159條之1至第159條之4之規定，但經當事人於
    審判程序同意作為證據，法院審酌該言詞陳述或書面陳述作
    成之情況，認為適當者，亦得為證據。當事人、代理人或辯
    護人於法院調查證據時，知有第159條第1項不得為證據之情
    形，而未於言詞辯論終結前聲明異議者，視為有前項之同意
    ，刑事訴訟法第159條第1項及第159條之5定有明文。本院以
    下所採用被告以外之人於審判外之言詞或書面陳述，當事人
    於本院審判期日中均表示無意見而不予爭執，且迄至言詞辯
    論終結前亦未聲明異議，本院審酌上開證據資料製作時之情
    況，尚無違法不當之瑕疵，亦認為以之作為證據應屬適當，
    依刑事訴訟法第159條之5規定，認前揭證據資料均有證據能
    力，合先敘明。
二、被告乙○○對於上開犯行，於警訊、偵查及本院審理時均坦
    承不諱，且有證人甲○○、丙○○於警詢及偵查之證述可參
    ，復有對於查獲照片9張、員山鄉○○村○○路652號一般竊
    盜案現場圖、汽車車籍查詢單、汽車出借合約書、全勝環保
    回收行變賣物品登記表、電費通知單各1份及照片3張附卷可
    稽。事證明確，被告犯行應均堪認定。
三、核被告就犯罪事實（一）所為，係犯刑法第321條第2項、第
    1項第4款加重竊盜未遂罪；就犯罪事實（二）所為，係犯刑
    法第320條第1項竊盜罪。被告就犯罪事實（一）與陳利洲及
    另一名姓名年籍不詳之成年男子，有犯意之聯絡及行為之分
    擔，為共同正犯。被告就犯罪事實（一）已著手實施犯罪而
    不遂，為未遂犯，依刑法第25條第2項減輕其刑。被告前後2
    次竊盜犯行，犯意各別，行為互異，應予分論併罰。被告前
    因施用第一級毒品、槍砲等案件，於接續執行有期徒刑後，
    於96年7月16日執行完畢，有台灣高等法院被告前案紀錄表1
    份在卷足憑，其於5年內故意再犯本件有期徒刑以上之罪，
    核屬累犯，依刑法第47條第1項之規定加重其刑，並就犯罪
    事實（一）部分依法先加後減之。爰審酌被告年輕力壯，不
    思努力工作賺取所需，反以竊盜侵奪他人之財產，且其行為
    對被害人造成之損害程度，及其生活狀況、智識程度，及犯
    罪後坦承犯行，尚知悔悟之態度等一切情狀，分別量處如主
    文所示之刑，並均諭知易科罰金之折算標準。
四、據上論斷，應依刑事訴訟法第284條之1、第299條第1項前段
    ，刑法第321條第2項、第1項第4款、第320條第1項、第28條
    、第25條第2項、第47條第1項、第41條第1項前段，判決如
    主文。
本案經檢察官張立言到庭執行職務
中    華    民    國    98    年    6     月    26    日
                  刑事第二庭  法  官  謝佩玲
以上正本證明與原本無異。
如不服本判決應於收受送達後十日內向本院提出上訴書狀，並應
敘述具體理由；其未敘述上述理由者，應於上訴期間屆滿後二十
日內向本院補提理由書(均須按他造當事人之人數附繕本)「切勿
逕送上級法院」。
                              書記官  李玉雲
中    華    民    國    98    年    6     月    26    日
附錄本案論罪科刑法條全文：
中華民國刑法第320條
意圖為自己或第三人不法之所有，而竊取他人之動產者，為竊盜
罪，處 5年以下有期徒刑、拘役或5百元以下罰金。
中華民國刑法第321條
犯竊盜罪而有下列情形之一者，處六月以上、五年以下有期徒刑
：
一、於夜間侵入住宅或有人居住之建築物、船艦或隱匿其內而犯
    之者。
二、毀越門扇、牆垣或其他安全設備而犯之者。
三、攜帶兇器而犯之者。
四、結夥三人以上而犯之者。
五、乘火災、水災或其他災害之際而犯之者。
六、在車站或埠頭而犯之者。


司法院資訊處製作；財團法人民間司法改革基金會備份。
